# 实缴比例与认缴比例

提问人：金宝 妈 咪 时间：2023-02-22 20:04:26
第一年，章程中未约定收益分配权是按认缴比例，还是实缴比例时，依据《公司法》的约定，按实缴比例确认对联营企业的投资收益，本年实缴比例大于认缴比例，联营企业净利润为正。
第二年，双方股东均有出资，但实缴比例仍大于认缴比例，按实缴比例对联营企业确认投资收益，联营企业持续盈利。
第三年，双方股东均按认缴比例补齐出资，按认缴比例确认投资收益。
请教陈版主：
1. 第三年按认缴比例确认的投资收益，是否应等于：将联营企业三年累计的留存收益认缴比例在减去前两年按实缴比例确认的收益的差额？即在第三年时，将对联营企业的投资收益按认缴比例调平，期末长期股权投资账面价值 = 联营企业账面净资产持股比例。
2. 还是说仍按联营企业第三年的净利润为基数认缴比例确认第三年对联营企业的投资收益。如果按此方法，会导致少数股东在第三年年末对联营企业的长期股权投资的账面价值不等于联营企业账面净资产持股比例。出现这种情况是否需要进行追溯调整，即按认缴比例调整以前年度确认的投资收益？

回答人：chenyiwei
一般理解，各年度的投资收益按照各该年度内适用的收益确认比例（如实缴出资比例）分段计算，在后续该比例发生变动时，不对前期已确认的收益进行调整，而是将因收益分享比例变动导致在前期留存收益中增加（或减少）享有的份额作为其他权益变动处理，计入资本公积。